# 请教陈版：投资性房地产后续计量

提问人：aling1668 时间：2014-02-14 15:15:29
2058 万元金额已经很大了呢，而且当时如果有资料的话，不应当有这么大的差异，因此个人认为应做为重大会计差错;放在当期也不合适呢，直接进行当期的损益，当期就亏损1542.5万元，这肯定是不合适的。因此在这里和大家讨论一下

回答人：chenyiwei
参考证监会会计部会计监管问题解答 2013 年第一期（总第八期）的第一问。

回答人：chenyiwei
赞同fanxu意见，这就是会计估计变更和前期差错如何区分的问题。不能仅仅因为涉及金额大就认为是前期差错，而是看前期暂估成本时是否存在对当时已有的信息的忽略、滥用等不当使用的情形。